【裁判字號】    99,審交易,69
【裁判日期】    990810
【裁判案由】    公共危險等
【裁判全文】
臺灣新竹地方法院刑事判決            99年度審交易字第69號
公  訴  人  臺灣新竹地方法院檢察署檢察官
被      告  乙○○
上列被告因公共危險等案件，經檢察官提起公訴（99年度偵字第
2956號），本院改依簡式審判程序，並判決如下：
    主  文
乙○○服用酒類，不能安全駕駛動力交通工具而駕駛，處罰金新
臺幣柒萬元，如易服勞役，以新臺幣壹仟元折算壹日。
被訴過失傷害部分，公訴不受理。
    事  實
一、乙○○於民國99年4月3日15時許，飲酒後，明知酒後其控制
    力及注意力已達不能安全駕駛動力交通工具之程度，駕駛車
    牌號碼9035-HY 號自小客貨車，沿新竹縣竹北市○○○街，
    由南往北方向行駛，於當日16時30分許，行經該路段與文興
    路街口，欲左轉入文興路時，本應注意車前狀況，並隨時採
    取必要之安全措施，起駛前應顯示方向燈，應注意前後左右
    有無車輛行人，並應讓行人優先通行，依當時情況亦無不能
    注意情事，竟因飲酒過量已顯著降低其操控動力交通工具之
    注意能力而疏未注意，未留意前方適有行人丙○○沿文興路
    ，由南往北方向，穿越道路，即貿然起駛，乙○○所駕駛之
    自小客貨車因而撞擊丙○○右側身體，致丙○○倒地，受有
    右手肘及左手腕擦傷、挫傷及頸部拉傷等傷害（過失傷害部
    分，業據撤回告訴，詳如後述），經警到場處理，於同日17
    時6 分許，對其施以酒精檢測，發現其呼氣中酒精濃度高達
    每公升0.25毫克（ＭＧ＼Ｌ）。
二、案經丙○○及丙○○之妻甲○○訴由新竹縣政府警察局竹北
    分局報告臺灣新竹地方法院檢察署檢察官偵查起訴。
    理  由
一、認定犯罪事實所憑之證據及理由：
（一）被告乙○○於警詢、檢察官訊問時、本院準備程序及簡式
      審理程序訊問時，均坦白承認。
（二）道路交通事故當事人酒精測定紀錄表、 刑法第185 條之3
      案件測試觀察紀錄表、汽車駕駛人酒後生理協調平衡檢測
      紀錄表各1 件。
（三）道路交通事故調查報告表（一）（二）、道路交通事故現
      場圖各1 件及相片12張。
（四）按人體呼氣酒精濃度達於每公升0.25毫克時，即屬輕度酒
      精中毒，有輕度協調功能降低之症狀，此有行政院國軍退
      除役官兵輔導委員會臺北榮民總醫院民國88年8 月5 日（
      88）北總內字第26868 號函可稽，而被告經酒精濃度之呼
      氣測試，已達每公升0.25毫克，其於駕駛過程中，因發生
      交通事故原因，顯然無法正常駕駛，此有刑法第185 條之
      3 案件測試觀察紀錄表1 件在卷可稽，堪認被告顯有不能
      安全駕駛動力交通工具之危險甚明。
      綜上，本件事證明確，被告犯行已堪認定，應依法論科。
二、論罪科刑之理由：
（一）核被告所為，係犯刑法第185條之3服用酒類不能安全駕駛
      動力交通工具而駕駛罪。
（二）爰審酌被告前有1 次公共危險前案紀錄，經本院以98年度
      竹北交簡字第424 號判決判處罰金新臺幣5 萬元確定，此
      有臺灣高等法院被告前案紀錄表1 份在卷可參，竟仍不知
      警惕，第2 次犯酒後駕車之公共危險罪，置法律規範於不
      顧，仍恣意酒後駕車肇致本件車禍發生，致告訴人受有傷
      害，對告訴人造成身體上、精神上之傷痛，所為顯然不足
      為取，惟念其犯罪後坦承犯行，態度良好，且已與告訴人
      達成和解等一切情狀，量處如主文所示之刑，並諭知易服
      勞役之折算標準。
三、公訴不受理部分（即過失傷害部分）：
（一）按起訴之程序違背規定者，應諭知不受理之判決，並得不
      經言詞辯論為之，刑事訴訟法第303 條第1 款、第307 條
      ，分別定有明文。次按告訴乃論罪之合法告訴，為檢察官
      之起訴有效存續及法院為實體判決之訴訟條件，若於檢察
      官偵查中，告訴人撤回告訴者，依刑事訴訟法第252 條第
      5 款之規定，檢察官應為不起訴之處分（職權不起訴），
      以終結其偵查程序；若於法院審理中，告訴人撤回告訴者
      ，法院始依刑事訴訟法第303 條第3 款之規定為不受理之
      判決，以終結其訴訟關係。惟告訴人於檢察官偵查時撤回
      告訴，而檢察官未依上述規定為不起訴處分，仍向該管法
      院起訴者，因檢察官提出起訴書於管轄法院產生訴訟繫屬
      時，告訴人已撤回告訴，訴訟程序之效力並不發生，其起
      訴程序違背規定至明，此際法院即應依刑事訴訟法第303
      條第1 款規定，判決不受理。
（二）查本件被告乙○○所涉上開傷害罪嫌部分，經告訴人甲○○、丙○○提起過失傷害告訴，而經公訴人於99年5 月31
      日偵查終結本案，並以被告乙○○涉犯傷害告訴人丙○○
      罪嫌，對被告乙○○提起本件公訴，嗣於99年6 月10日繫
      屬於本院等情，此有臺灣新竹地方法院檢察署檢察官99年
      度偵字第4722號起訴書、本院99年6 月10日收文章等在卷
      可參（見本院卷第1 頁至第3 頁）。茲本件告訴人甲○○
      、丙○○告訴被告乙○○過失傷害案件，公訴人認係觸犯
      刑法第284 條第1 項前段之過失傷害罪，依同法第287 條
      前段之規定，須告訴乃論。且被告乙○○所涉上開罪嫌部
      分，業經告訴人甲○○、丙○○於99年5 月25日具狀撤回
      對被告乙○○之過失傷害告訴，亦有告訴人甲○○、丙○○立具之撤回告訴狀、臺灣新竹地方法院檢察署99年6 月
      7 日收文章附卷可按（見本院卷第13頁），是以告訴人甲○○、丙○○於案件繫屬本院前已撤回本件告訴，揆諸前
      揭規定，本件被告所涉刑法284 第1 項前段過失傷害罪嫌
      部分，依法自應為公訴不受理之判決。
四、適用法律：
（一）刑事訴訟法第284 條之1 、第299 條第1 項前段、 第303
      條第1款。
（二）刑法第185條之3、第42條第3項前段。
（三）刑法施行法第1條之1第1項。
本案經檢察官黃英彥到庭執行職務。
中    華    民    國    99    年    8     月    10    日
                        刑事第九庭  法  官  魏瑞紅
以上正本證明與原本無異。
如不服本判決應於收受本判決後10日內向本院提出上訴書狀，上
訴書狀應敘述具體理由。上訴書狀未敘述上訴理由者，應於上訴
期間屆滿後20日內補提理由書狀於本院( 均須按他造當事人之人
數附繕本 )「切勿逕送上級法院」。
                                    書記官  劉雅文
中    華    民    國    99    年    8     月    11    日
附錄本案論罪科刑所適用法條全文：
刑法第185條之3：
服用毒品、麻醉藥品、酒類或其他相類之物，不能安全駕駛動力
交通工具而駕駛者，處1年以下有期徒刑、拘役或科或併科 15萬
元以下罰金。

司法院資訊處製作；財團法人民間司法改革基金會備份。
